臺灣臺中地方法院刑事判決　　　　　　　　　　　　九十一年度易字第二一六三號
　　公　訴　人　臺灣臺中地方法院檢察署檢察官
　　被　　　告　甲○○
右列被告因竊盜案件，經檢察官提起公訴（九十一年度偵字第一五二五四號），本院
判決如左：
    主  文
甲○○無罪。
    理  由
一、本件公訴意旨略以：被告甲○○於民國（下同）九十一年八月二日十三時三十分
    許，在臺中縣太平市○○路○段四十四巷二號「建南版金工廠」，趁工人午休之
    際，將砂輪機二臺竊取後，適該工廠老闆之子乙○○從辦公室出來發現後報警處
    理，因認被告涉犯刑法第三百二十條第一項之竊盜罪嫌等情。
二、按犯罪事實應依證據認定之，無證據不得推定其犯罪事實，又不能證明被告犯罪
    者，即應諭知無罪之判決，此於刑事訴訟法第一百五十四條及同法第三百零一條
    第一項分別定有明文。又認定不利於被告之事實，須依積極證據，苟積極證據不
    足為有利於被告事實之認定時，即應為有利於被告之認定，更不必有何有利之證
    據；另證據之證明力，固屬於法院判斷之自由，但不得違背經驗法則，如證據之
    本身依照吾人日常生活之經驗所得之定則觀察，尚非無疑竇時，則遽難採為判決
    之基礎，此於最高法院亦分別著有三十年上字第八一六號、四十八年台上字第四
    七五號判例可資參照。
三、本件公訴人指訴被告涉犯刑法第三百二十條之竊盜罪嫌，係以：（一）被告於九
    十一年八月二日中午，因手中持有建南版金工廠所有之砂輪機二台為乙○○當場
    發覺，報警送辦，業據證人乙○○於警訊中指訴明確；（二）應徵工作應該在上
    班時間去應徵，被告辯稱伊係為了應徵才進入工廠內，不是為了竊盜等語，與常
    情不符，為提起本件公訴之依據。惟訊據被告堅決否認有竊盜行為，辯稱伊確實
    是想應徵工作，只是好奇拿起砂輪機看看，沒有竊取車輪機之意思等語。
四、經查：本件被告於九十一年八月二日中午十二時三十分許進入位於台中縣太平市
    ○○路○段四十四巷二號「建南版金工廠」內，被乙○○發覺於上揭時地持有建
    南版金工廠所有之砂輪機二台時，眼睛在注視砂輪機，沒有要走的樣子，當乙○
    ○質問被告要作什麼，被告馬上答稱他要應徵工作等語，業據證人乙○○到庭結
    證明確。衡諸常情，被告倘欲竊取該砂輪機，何以呆立在他人工廠內看著砂輪機
    ，而不趕快逃跑，而且在被發覺的第一時間內，隨即能脫口說出伊是來應徵工作
    的？況被告與證人乙○○原素未謀面，砂輪機又已經到手，伊大可拔腿就跑，何
    以呆立原處，尚與證人乙○○有對談？再查本案系爭砂輪機價值約五千元，放置
    於地上，衡情，被告如果真要竊取物品，何以在眾多物品中單獨挑出價值不高之
    砂輪機？又衡情工廠內之物品均未有任何人看顧，顯然均係不值錢之舊機具，伊
    果真要竊取財物，何以未進入緊臨在旁且比較可能放置值錢物品之辦公室內搜尋
    財物？再查：本案系爭砂輪機二台均各附一條長電線，有相片一幀附卷可憑，是
    以被告辯稱是因為電線纏繞才會一起將二台砂輪機拿起，可以採信。末查：案發
    現場外確實有「誠徵電焊、板金、研磨拋，學徒、粗工數名，內洽」並有劃箭頭
    指往工廠，是以被告辯稱，伊進入工廠之目的，是為了應徵工作，亦非不可採信
    。況按竊盜罪之成立，以意圖為自己不法所有而實行「著手」之行為為要件，單
    純之觀察地物之行為，尚難認己為竊盜罪之著手行為，是以縱令被告是想進入工
    廠內看看有沒有什麼東西可以偷，在過程中拿起物品觀看，亦難認已為竊盜罪構
    成要件中之「著手」行為，是以公訴人以被告沒有在上班時間進入工廠，目的顯
    然非應徵工作等情，認為被告進入工廠之目的係為了竊取財物之推論，縱使成立
    ，亦不得認被告已為竊盜罪之著手行為。
五、綜上，公訴人以證人乙○○之前開證詞作為被告犯竊盜罪之證據，罪證不足，揆
    諸前開說明意旨，自應為無罪之諭知。
據上論斷，應依刑事訴訟法第三百零一條第一項，判決如主文。
中    華    民    國      九十一      年       十      月     十五    日
                                臺灣臺中地方法院刑事第二庭
                                      法  官  陳 如 玲
右正本證明與原本無異。
如不服本判決，應於判決送達後十日內向本院提出上訴狀，上訴於臺灣高等法院臺中
分院( 須附繕本 )。
                                      書記官
中    華    民    國      九十一      年       十      月     十五    日
